【裁判字號】    92,交聲,472
【裁判日期】    920530
【裁判案由】    交管條例聲異
【裁判全文】
臺灣板橋地方法院交通事件裁定                    九十二年度交聲字第四七二號
    原處分機關  交通部公路總局臺北區監理所
    異  議  人  乙○○
    即受處分人
右列受處分人因違反道路交通管理處罰條例案件，對於交通部公路總局臺北區監理所
於民國九十二年二月六日以北監六字第裁四０－Ｃ00000000號所為之裁決處
分（原舉發案號：臺北縣政府警察局九十一年八月二十日北縣警交字第Ｃ00000
000號），聲明異議，本院裁定如左：
    主  文
異議駁回。
    理  由
一、原處分意旨略以：異議人即受處分人乙○○於民國九十一年八月二十日二十三時
    二十分許，駕駛車號：九二八－ＬＢ號營業一般小客車，行經臺北縣五股鄉○○
    路○段時，因不按遵行之方向行駛，經警攔停當場舉發，乃依道路交通管理處罰
    條例第四十五條第一款及第六十三條第一項第一款之規定，裁處罰鍰新臺幣（下
    同）九百元並記違規點數一點。
二、異議意旨略以：異議人當時係駕車依遵行方向行駛，非如本件舉發違反道路交通
    管理事件通知單所載係在成泰路二段逆向行駛違規，因成泰路為主要道路，伊不
    可能逆向行駛，爰請求撤銷原處分云云。
三、按汽車在單行道行駛時，應在快車道上按遵行方向順序行駛，道路交通安全規則
    第九十六條定有明文。次按汽車駕駛人，不按遵行之方向爭道行駛者，處六百元
    以上一千八百元以下罰鍰；又汽車駕駛人有上開行為時，除依原條款處罰鍰外，
    並記違規點數一點，道路交通管理處罰條例第四十五條第一款及第六十三條第一
    項第一款亦分別定有明文。
四、經查，本件異議人即受處分人乙○○於九十一年八月二十日二十三時二十分許，
    駕駛車號：九二八－ＬＢ號營業一般小客車，行經臺北縣五股鄉○○路○段四十
    八巷時，因在單行道行駛時逆向不按遵行方向行駛，經警於五股鄉○○路○段、
    中興路四段四十八巷口攔停並當場舉發之違規事實，業據證人即臺北縣政府警察
    局蘆洲分局五股分駐所警員甲○○到庭證述綦詳，並有臺北縣政府警察局九十一
    年八月二十日北縣警交字第Ｃ00000000號舉發違反道路交通管理事件通
    知單影本一紙及證人即警員甲○○到庭繪製之本案違規地點現場圖一紙暨其庭呈
    違規地點照片三幀附卷可稽，復經臺北縣政府警察局蘆洲分局查處無誤，有臺北
    縣政府警察局蘆洲分局九十一年九月十六日蘆警交字第０九一００二六八六０號
    函影本一份在卷可參。觀諸證人即警員甲○○於本院調查時到庭所證述：「本案
    是我舉發的，異議人違規地點是在中興路四段四十八巷，‧‧‧‧，我們執勤的
    位置距離異議人違規闖單行道出來到正常路線的地點約四十公尺左右，當時我在
    成泰路二段及中興路四段四十八巷口將異議人攔下來並告知異議人闖單行道，異
    議人有承認他闖單行道，‧‧‧‧，因為我們是在成泰路二段臨檢的，所以紅單
    的違規地點寫成泰路二段」之情節，堪認異議人斯時確有駕車闖單行道而未依遵
    行方向逆向行駛之違規事實無訛，衡諸證人即警員甲○○與異議人素不相識，並
    無宿怨，亦無仇隙，應無涉詞誣攀之理。再者，交通警員掣單舉發違反道路交通
    管理處罰條例所列之違規事實，本質上為行政處分，係公務員基於職務上權力，
    依法就特定之具體事件所為具有公法上效果之單方行政行為，基於公務員為公法
    上行為具有公信力之原則，該行政處分當可被推定為真正，其據以依法處分之事
    實認定亦為真正無誤，此與民事訴訴法第三百五十五條第一項規定：「文書，依
    其程式及意旨得認作公文書者，推定為真正」之情形相同，本此公信原則，立法
    者以道路交通管理處罰條例第九十二條第三項之授權，賦予行政機關訂定違反道
    路交通管理事件統一裁罰基準及處理細則，使執勤員警得當機處分，以達其維護
    交通秩序、安全之行政目的。從而，本件異議人既未就執勤員警之舉發有誤提出
    相關證據以供調查，本院經查亦無任何證據足資證明執勤員警有何捏造事實違法
    取締之不法情事，則執勤員警本其維護交通秩序、安全職責所為之舉發，自應受
    到合法、正確之推定。綜上所述，異議人空言否認前開違規行為，辯稱其並未於
    上述時地駕車闖單行道云云，無非事後卸責之詞，不足採信。本件事證明確，異
    議人前開違規事實堪以認定。是原處分機關援引上開規定，對異議人裁處罰鍰九
    百元，並記違規點數一點，於法並無違誤或不當之處，本件異議為無理由，應予
    駁回。
據上論斷，應依道路交通案件處理辦法第十九條，裁定如主文。
中      華      民      國      九  十  二    年    五    月    三  十  日
                                臺灣板橋地方法院交通法庭
                                    法    官  高  奕  驤
右正本證明與原本無異。
如不服本裁定，應於裁定送達後五日內向本院提出抗告狀。
                                    書 記 官  廖  舜  宜
中      華      民      國      九  十  二    年    五    月    三  十  日


司法院資訊處製作；財團法人民間司法改革基金會備份。
